臺灣屏東地方法院刑事判決　　　　　　　 99年度智易字第8號
公　訴　人　臺灣屏東地方法院檢察署檢察官
被　　　告　徐夢鍬
上列被告因違反商標法案件，經檢察官提起公訴（99年度偵字第
7501號），被告於準備程序中就被訴犯罪事實為有罪之陳述，經
本院告知簡式審判程序之旨，並聽取被告及公訴人之意見後，合
議庭裁定由受命法官獨任進行審判程序，判決如下：
    主  文
徐夢鍬犯商標法第八十二條之非法販賣侵害商標權之商品罪，累
犯，處有期徒刑參月，如易科罰金，以新臺幣壹仟元折算壹日，
扣案如附表所示之物，均沒收之。
    事  實
一、徐夢鍬前於民國94年間因違反商標法案件，經臺灣高雄地方
    法院( 下稱高雄地院)以96年度簡字第7070號判處有期徒刑3
    月確定，並於民國97年4 月30日執行完畢。詎其明知如附件
    所示之「PUMA」、「ADIDAS」、「LEVIS 」、「LACOSTE 」
    廠牌之商標及圖樣（詳如附件所示之商標圖樣），分別經德
    商彪馬運動魯道夫達士拉股份有限公司( 下稱彪馬公司) 、
    德商阿迪達斯公司( 阿迪達斯公司) 、美商利惠公司( 下稱
    利惠公司) 、法商拉克絲蒂股份有限公司( 拉克絲蒂公司)
    向經濟部智慧財產局( 下稱智財局) 申請註冊核准登記，取
    得商標專用權，指定使用衣服、運動裝、外套、牛仔褲等商
    品，現仍在專用期間，上開商標圖樣之商品，在國內市場行
    銷甚廣，為業界及一般消費大眾共知，未經商標註冊人授權
    或同意，不得於同一或類似之商品，使用相同或近似之註冊
    商標，或明知為上開商品而仍販賣。詎徐夢鍬竟仍意圖販賣
    ，未經前揭商標權人之授權或同意，於99年4 月初起，以每
    件新臺幣（下同）300 元之價格，向姓名年籍不詳綽號「小
    凱」之成年男子購入印有上開商標之仿冒商品後，在其設於
    屏東縣內埔鄉○○路○ 段「水門夜市」攤位上，公開陳列如
    附表所示之仿冒商品，並以每件450 元之價格出售予不特定
    人以牟利。嗣於99年5 月8 日19時10分許，為警於上開攤位
    查獲，並扣得如附表所示之物，始查悉上情。
二、案經內政部警政署保安警察第二總隊第一大隊第三中隊移送
    暨彪馬公司、阿迪達斯公司、拉克絲蒂公司訴由臺灣屏東地
    方法院檢察署檢察官偵查起訴。
    理  由
一、本件被告徐夢鍬所犯，為死刑、無期徒刑、最輕本刑為3 年
    以上有期徒刑以外之罪，其於準備程序進行中，就被訴事實
    為有罪之陳述，經本院告知簡式審判程序之旨，並聽取檢察
    官及被告之意見後，合議庭裁定由受命法官獨任進行簡式審
    判程序，合先敘明。
二、上開犯罪事實，業經被告徐夢鍬於警詢、偵查及本院審理中
    均坦承不諱，而如附表編號1 至6 所示商品，經附件所示之
    商標權人自行委任唐朝智慧財產有限公司( 下稱唐朝公司)
    鑑定或委任鑑定人賴欣郁予以鑑定後，認定均係仿冒品等情
    ，有唐朝公司鑑定報告書3 份、彪馬公司委任狀、拉克絲蒂
    公司授權書、阿迪達斯公司委任狀、彪馬公司、阿迪達斯鑑
    別及拉克絲蒂公司鑑別委任狀、臺灣國際專利法律事務所99
    年5 月18日函暨所檢附利惠公司鑑定報告書及商品估價報告
    書各1 份（見警卷第24至35頁）在卷可稽，參以我國政府長
    期以來大力查禁仿冒商標商品，電子及平面媒體均廣為宣導
    應尊重他人智慧財產權之廣告文宣，是禁售仿冒商品以為一
    般國民所共知，另附件所示商標權人向智財局申請註冊之如
    附件所示各商標，已取得商標專用權，並指定使用於附表一
    所示之商品，均在國際及國內市場行銷多年，為業者及消費
    大眾所共知，被告對此自應知之甚詳；此外，復有扣押筆錄
    、扣押物品目錄表各1 紙、查扣現場及物品照片44張、如附
    件所示商標之商標註冊證、智財局商標資料檢索服務列印資
    料各4 紙、智財局97年3 月28日(97)智商0540字第09780126
    470 號、97年3 月31日(97)智商0022字第09780129970 號函
    2 紙( 見警卷第7 、8 、10、13至18、21至23、36至41頁)
    附卷可證，並有如附表所示仿冒商標商品扣案足憑，堪認被
    告上開任意性之自白確與事實相符，應信為真實。是本件事
    證明確，被告徐夢鍬上開非法販賣仿冒前揭商標權人之商品
    之犯行，洵堪認定。
三、核被告徐夢鍬所為，係犯商標法第82條之非法販賣侵害商標
    權之商品罪。被告意圖販賣而陳列使用相同於他人註冊商標
    之商品之低度行為，已為其後販賣之高度行為所吸收，應不
    另論罪。按刑事法若干犯罪行為態樣，本質上原具有反覆、
    延續實行之特徵，立法時既予特別歸類，定為犯罪構成要件
    之行為要素，則行為人基於概括之犯意，在密切接近之一定
    時、地持續實行之複次行為，倘依社會通念，於客觀上認為
    符合一個反覆、延續性之行為觀念者，於刑法評價上，即應
    僅成立一罪，俾免有重複評價、刑度超過罪責與不法內涵之
    疑慮。學理上所稱「集合犯」之職業性、營業性或收集性等
    具有重複特質之犯罪均屬之，例如經營、從事業務、收集、
    販賣、製造、散布等行為概念者是（最高法院著有95年度臺
    上字第1079號、第3937號、第4686號判決意旨可資參照）。
    查被告自99年4 月初起直至本案被查獲止，多次販入附表所
    示之仿冒商標商品後，出賣予不特定人牟利，均係在密集期
    間內以相同之方式持續進行，未曾間斷，是此販賣仿冒商標
    商品之犯行，即具有反覆、延續實行之特徵，從而在行為概
    念上，縱有多次販入後賣出之舉措，仍應評價認係包括一罪
    之集合犯，故就被告本次查獲前之販賣行為，應論以集合犯
    之實質一罪。另被告上開犯行，係同時販賣如附表所示之仿
    冒各商標權人之商品，顯係同時侵害如附件所示之數商標專
    用權人之法益，乃一行為同時觸犯數個相同罪名之同種想像
    競合犯，應依刑法第55條規定，從一重處斷。又被告有如事
    實欄所載之論罪科刑執行之前科紀錄，有臺灣高等法院被告
    前案紀錄表1 份在卷可查，其於有期徒刑執行完畢後，5 年
    以內故意再犯本件有期徒刑以上之罪，為累犯，應依刑法第
    47條第1 項規定，加重其刑。
四、爰審酌商標具有辨識商品來源之功能，且企業經營者通常經
    過相當時間並投入大量資金於商品之行銷及品質之改良，始
    得使該商標具有代表一定品質之效，被告明知所販賣者均係
    仿冒商標之商品，竟為圖私利，恣意販賣上開仿冒商標之商
    品，不惟對商標專用權人之潛在市場利益造成侵害，亦顯然
    有礙於公平交易秩序，且破壞我國致力於智慧財產權保護之
    國際聲譽，且被告前亦因販賣仿冒商標商品案件，經高雄地
    院以96年度簡字第7070號判處有期徒刑3 月確定，已有前開
    臺灣高等法院被告前案紀錄表附卷可按，竟再次違犯相同案
    件，其所為顯屬不該，惟念及被告於犯罪後已坦承犯行，且
    已與告訴人彪馬公司、阿迪達斯公司、拉克絲蒂公司達成和
    解，有本院99年度智附民字第2 號和解筆錄1 紙( 見本院卷
    第83、84頁) 在卷可憑，堪認其犯後已有悔意，暨衡及其所
    販賣侵害商標權商品之數量及其犯罪動機、智識程度、生活
    狀況等一切情狀，量處如主文所示之刑，並依其教育程度為
    高職畢業，家庭經濟狀況為小康( 見警卷調查筆錄受詢問人
    所載) 及被害人所受損害等情，諭知如主文所示之易科罰金
    折算標準。
五、另扣案之如附表編號1 至6 所示之仿冒商標商品，為被告徐
    夢鍬犯商標法第82條之罪所販賣之物，不論是否屬於被告所
    有，均應依商標法第83條規定，宣告沒收之。又扣案之如附
    表編號7 所示之商品價目牌2 個，亦為被告所有，並係供被
    告為本件犯罪所用之物，業據被告於本院審理中供陳在卷(
    見本院卷第81頁) ，應依刑法第38條第1 項第2 款之規定，
    諭知沒收之。
據上論斷，應依刑事訴訟法第273 條之1 第1 項、第284 條之1
、第299 條第1 項前段，商標法第82條、第83條，刑法第11條、
第55條、第47條第1 項、第41條第1 項前段、第38條第1 項第2
款，判決如主文。
本案經檢察官鍾佩真到庭執行職務。
中    華    民    國   100    年    4     月    29    日
                 刑事第一庭    法  官  許瑜容
以上正本證明與原本無異。
如不服本判決應於收受判決後10日內向本院提出上訴書狀，並
應敘述具體理由；其未敘述上訴理由者，應於上訴期間屆滿後
20日內向本院補提理由書（均須按他造當事人之人數附繕本）
「切勿逕送上級法院」。
中    華    民    國   100    年    4     月    29    日
                                書記官  龔惠婷
附表：
┌──┬───────────┬────┐
│編號│物     品     名    稱│數   量 │
├──┼───────────┼────┤
│ 1  │仿冒之「PUMA」上衣    │貳件    │
├──┼───────────┼────┤
│ 2  │仿冒之「ADIDAS」外套  │壹件    │
├──┼───────────┼────┤
│ 3  │仿冒之「ADIDAS」褲子  │壹件    │
├──┼───────────┼────┤
│ 4  │仿冒之「ADIDAS」上衣  │貳拾貳件│
├──┼───────────┼────┤
│ 5  │仿冒之「LEVIS 」上衣  │拾伍件  │
├──┼───────────┼────┤
│ 6  │仿冒之「LACOSTE 」上衣│參件    │
├──┼───────────┼────┤
│ 7  │商品價目牌            │貳個    │
└──┴───────────┴────┘
附件：彪馬公司、阿迪達斯公司、利惠公司、拉克絲蒂公司之商
      標圖樣。
附錄本案論罪科刑法條全文：
商標法第82條
明知為前條商品而販賣、意圖販賣而陳列、輸出或輸入者，處1
年以下有期徒刑、拘役或科或併科新臺幣5 萬元以下罰金。
商標法第81條
未得商標權人或團體商標權人同意，有下列情形之一者，處3 年
以下有期徒刑、拘役或科或併科新臺幣20萬元以下罰金：
一、於同一商品或服務，使用相同之註冊商標或團體商標者。
二、於類似之商品或服務，使用相同之註冊商標或團體商標，有
    致相關消費者混淆誤認之虞者。
三、於同一或類似之商品或服務，使用近似於其註冊商標或團體
    商標之商標，有致相關消費者混淆誤認之虞者。